【裁判字號】    98,簡上,64
【裁判日期】    980608
【裁判案由】    賭博
【裁判全文】
臺灣基隆地方法院刑事判決              98年度簡上字第64號
公  訴  人  臺灣基隆地方法院檢察署檢察官
上  訴  人
即  被  告  乙○○
上列上訴人因賭博案件，不服本院基隆簡易庭97年度基簡字第
1480號中華民國97年11月28日第一審刑事簡易判決（聲請案號：
98年度速偵字第54號），提起上訴，本院管轄之第二審合議庭判
決如下：
    主      文
上訴駁回。
    事實及理由
一、本案經本院審理結果，認原審簡易判決以上訴人即被告乙○
    ○係犯刑法第268條之意圖營利提供賭博場所罪及意圖營利
    聚眾賭博罪，依刑事訴訟法第449條第1項前段、第450條第1
    項、刑法第268條、第55條（原審判決書漏載）、第47條第1
    項、第41條第1項前段、第38條第1項第2款、第3款，刑法施
    行法第1條之1，判處上訴人有期徒刑3月，如易科罰金，以
    新臺幣1000元折算1日，核其認事用法，尚無違誤，量刑亦
    堪稱妥適，應予維持，爰引用第一審簡易判決及檢察官聲請
    簡易判決處刑書（如附件）記載之事實、證據及理由。
二、上訴人即被告對於聲請簡易判決之犯罪事實供承有提供上開
    住處供簡蔡琴等人賭玩四色牌，一副牌抽頭10元之事實，核
    與證人即賭客簡蔡琴、簡金石、謝張輝雄、杜員、陳政儀、
    謝黃國珍、謝勸、顏蘇葉、余申源、鄭李夜合、張葉寶琴等
    人所證述情節相符，並有查獲現場照片10張、搜索扣押筆錄
    ，復有扣案之抽頭金40元、賭具四色牌3副足資佐證，足認
    被告供述與事實相符，本案事證明確，犯行洵堪認定，被告
    未具明上訴理由。然原審審酌被告不圖以正當手段獲取金錢
    ，反妄想以此方式不勞而獲，觀念不足取，且其抽頭獲利行
    為造成社會風氣之負面影響，惟慮及被告犯罪所生危害尚非
    至重，及其犯後態度等一切情狀，對被告量處有期徒刑3 月
    ，諭知以新台幣1000元折算1日之易科罰金折算標準，量刑
    並無不當，被告對原審判決提起上訴，難認有理由，應予駁
    回。
三、第二審審理期日，被告經合法傳喚，無正當之理由不到庭者
    ，得不待其陳述，逕行判決，刑事訴訟法第371條定有明文
    ，本件被告於審判期日，經本院合法送達於本人，此有本院
    送達證書在卷可稽，被告經合法傳喚，無正當之理由不到庭
    ，爰不待其陳述，而為一造辯論判決，附此敘明。
四、據上論斷，應依刑事訴訟法第455條之1第1項、第3項、第
    368 條、第373條、第371條，判決如主文。
本案經檢察官甲○○到庭執行職務。
中    華    民    國    98    年    6     月    8    日
                  刑事第二庭審判長法    官  陳志祥
                                  法    官  邰婉玲
                                  法    官  陳伯厚
以上正本證明與原本無異。
本件判決不得上訴。
中    華    民    國    98    年    6     月    9     日
                            書記官  王惠萍
附件：
臺灣基隆地方法院刑事簡易判決        97年度基簡字第1480號
聲  請  人  臺灣基隆地方法院檢察署檢察官
被      告  乙○○  男  68歲（民國○○年○月○○日生）
                        身分證統一編號：Ｚ000000000號
                        住臺北縣瑞芳鎮○○路62號
上列被告因賭博案件，經檢察官聲請以簡易判決處刑（97年度速
偵字第506號），本院判決如下：
    主  文
乙○○意圖營利，聚眾賭博，累犯，處有期徒刑月，如易科罰
金，以新臺幣壹仟元折算壹日。扣案之四色牌付、抽頭金新臺
幣肆拾元，均沒收之。
    事實及理由
一、本件犯罪事實、證據，均引用檢察官聲請簡易判決處刑書之
    記載（如附件）。
二、論罪科刑：
    核被告乙○○所為，係犯刑法第268 條前段之意圖營利供給
    賭博場所罪、同條後段之意圖營利聚眾賭博罪。被告係基於
    意圖營利之賭博犯意，為供給賭博場所聚眾賭博之行為，觸
    犯構成要件不相同之罪名，為想像競合犯，應依刑法第55條
    前段之規定，從情節較重之意圖營利聚眾賭博罪處斷。被告
    曾有如犯罪事實欄所載之犯罪科刑及刑之執行情形，此有臺
    灣高等法院被告前案紀錄表在卷可稽，其於有期徒刑執行完
    畢後，5 年以內，故意再犯本起最重本刑有期徒刑以上之罪
    ，為累犯，應依刑法第47條第1 項規定加重其刑。爰審酌被
    告不圖以正當手段獲取金錢，反妄想以此方式不勞而獲，觀
    念實不足取，且其抽頭獲利行為造成社會風氣之負面影響，
    惟慮及被告犯罪所生危害尚非至重，及其犯後坦承犯行等一
    切情狀，量處如主文所示之刑，併諭知易科罰金之折算標準
    。
三、扣案之歸被告所有之抽頭金新臺幣（下同）40元，為其犯罪
    所得之物；已使用過之四色牌2 付，係其所有供其犯罪所用
    之物，尚未使用過之四色牌1 付，係其所有預備供其犯罪所
    用之物，應分別依刑法第38條第1項第3款、第2 款之規定宣
    告沒收。
四、據上論斷，依刑事訴訟法第449條第1項前段、第450條第1項
    、第454條第2項，刑法第268條後段、第47條第1項、第41條
    第1項前段、第38條第1項第2款、第3款，刑法施行法第1條
    之1，逕以簡易判決處刑如主文。
如不服本件判決，得自收受送達之日起10日內，向本院提起上訴
。
中    華    民    國    97    年    11    月    28    日
                  基隆簡易庭法    官  林淑鳳
以上正本證明與原本無異。
如不服本判決，應於判決送達後10日內，向本院提出上訴書狀，
上訴於本院合議庭，並按他造當事人之人數附具繕本。
中    華    民    國    97    年    12    月    1     日
                            書 記 官  王靜敏
附論錄罪法條
刑法第268條後段
意圖營利，供給賭博場所或聚眾賭博者，處 3 年以下有期徒刑，
得併科3千元以下罰金。
附件：
臺灣基隆地方法院檢察署檢察官聲請簡易判決處刑書
                                     97年度速偵字第506號
    被      告  乙○○  男  68歲（民國○○年○月○○日生）
                        國民身份證統一編號：Ｚ000000000號
                        住臺北縣瑞芳鎮○○路62號
上列被告因賭博案件，業經偵查終結，認為宜聲請以簡易判決處
刑，茲將犯罪事實及證據並所犯法條分敘如下：
            犯罪事實
一、乙○○前因詐欺案件，經臺灣高等法院於民國95年12月12日
    ，以95年度上訴字第3372號判決判處有期徒刑6月，經最高
    法院於民國96年3月29日，以96年度台上字第1694號判決駁
    回上訴而告確定，嗣經減刑為有期徒刑3月，於96年9月15日
    縮刑期滿執行完畢。詎其仍不知悔改，復意圖營利，提供其
    位於臺北縣瑞芳鎮○○路62號之住處為賭博場所，並以其所
    有之四色牌為賭具，自97年11月4日上午11時許起，陸續聚
    集簡蔡琴、簡金石、謝張輝雄、杜員、陳政義、謝黃國珍、
    謝勸、顏蘇葉、余申源、鄭李夜合、張葉寶琴等11人陸續進
    入上址，並分2桌（即前5人及乙○○為1桌，後6人為另1桌
    ）而在該處賭博財物，其方式為每次胡牌者向其餘賭客各收
    取新臺幣（下同）40元，中花則加收10元，放棄蓋牌者則支
    付10元予胡牌者，並約定每1副牌賭玩3次即換牌，簡江木則
    以每副牌抽取10元之方式牟利；旋經警於同日中午12時30許
    ，前往上址查訪，經乙○○同意進入而當場查獲，並扣得乙
    ○○所有並提供之賭具即四色牌3副、抽頭金共計40元，而
    悉上情。
二、案經臺北縣政府警察局瑞芳分局報告偵辦。
            證據並所犯法條
一、證據：（一）被告乙○○自承其有提供上開住處供簡蔡琴等
    人進入賭玩四色牌之供述；（二）證人即賭客簡蔡琴、簡金
    石、謝張輝雄、杜員、陳政義、謝黃國珍、謝勸、顏蘇葉、
    余申源、鄭李夜合、張葉寶琴等11人警詢陳述；（三）扣案
    之四色牌3副，抽頭金40元；（四）搜索扣押筆錄1份、現場
    照片10張。
二、核被告所為，係犯刑法第268條之意圖營利供給賭博場所及
    聚眾賭博罪嫌。其一行為觸犯上開二項罪名，為想像競合犯
    ，請依刑法第55條前段規定，從一重之意圖營利聚眾賭博罪
    處斷。查被告有如犯罪事實欄所示前科執行完畢，有本署刑
    案資料查註紀錄表1份在卷供參，其於5年內故意再犯本案有
    期徒刑以上之罪，為累犯，請依刑法第47條第1項規定加重
    其刑。扣案如犯罪事實欄所載之賭具及抽頭金，均係被告所
    有，分屬供其犯罪所用及其因犯罪所得之物，併請依刑法第
    38 條第1項第2款、第3款、第3項規定宣告沒收之。
三、依刑事訴訟法第451條第1項聲請逕以簡易判決處刑。
    此    致
臺灣基隆地方法院基隆簡易庭
中    華    民    國    97    年    11    月    7     日
                                檢察官  黃  鴻  達
本件正本證明與原本無異
中    華    民    國    97    年    11    月    19    日
                                書記官  鄭  雅  文
附記事項：本件係依刑事訴訟法簡易程式辦理，法院簡易庭得不
傳喚被告、輔佐人、告訴人、告發人等出庭即以簡易判決處刑；
被告、被害人、告訴人等對告訴乃論案件如已達成民事和解而要
撤回告訴或對非告訴乃論案件認有受傳喚到庭陳述意見之必要時
，請即另以書狀向簡易法庭陳述或請求傳訊。
參考法條：刑法第268條
意圖營利，供給賭博場所或聚眾賭博者，處3年以下有期徒刑，
得併科3千元以下罰金。


司法院資訊處製作；財團法人民間司法改革基金會備份。
